臺灣基隆地方法院刑事判決　　　　　　　100年度易字第257號
公　訴　人　臺灣基隆地方法院檢察署檢察官
被　　　告　陳誠標
上列被告因詐欺案件，經檢察官提起公訴（100 年度偵緝字第17
8 號），並經本院合議庭裁定改行簡式審判程序，判決如下：
    主  文
陳誠標犯詐欺取財罪，累犯，處有期徒刑玖月。
    犯罪事實及理由
一、犯罪事實：
    引用檢察官起訴書犯罪事實欄之記載（如附件），並將標題
    一第1 行之「詐欺案件」更正為「連續詐欺取財案件」。
二、證據名稱：
    引用檢察官起訴書證據並所犯法條欄標題一證據清單之記載
    （如附件），另補充「被告陳誠標於本院準備程序及審理時
    所為自白」及「臺灣高等法院被告前案紀錄表」。
三、量刑理由：
    審酌被告已有多次詐欺前科，屢受刑之宣告及執行，前次假
    冒檢察官連續詐欺之案件，經臺灣宜蘭地方法院以93年度訴
    緝字第20號判決處有期徒刑1 年確定，甫於94年10月18日執
    行完畢，猶不知悔改，因健康不佳、無工作收入，亦無親友
    接濟，致其生活無著，便又故技重施，反覆犯案（於97年8
    、10月間另犯2 件詐欺取財罪，經臺灣臺北地方法院以100
    年度易緝字第64號判決各處有期徒刑6 月、10月，應執行有
    期徒刑1 年2 月），觀念及手法均屬可議，惟本案詐得財物
    僅新臺幣3 千元，對被害人王嘉華造成之財產損害尚非重大
    ，被告到案後始終坦承犯行，態度良好，且未為無益之證據
    調查聲請，有助於節省司法資源，被害人則表示願給被告一
    個機會（本院100 年6 月29日電話紀錄表參照），兼衡被告
    國中畢業學歷之智識程度，離婚、無正當職業之生活狀況等
    一切情狀，量處如主文所示之刑。
四、應適用之法條：
  (一)刑事訴訟法第273 條之1 第1 項、第299 條第1 項前段、第
    310 條之2 、第454 條。
  (二)刑法第339 條第1 項、第47條第1 項。
  (三)刑法施行法第1 條之1 第1 項、第2 項前段。
五、本判決書係依刑事訴訟法第310 條之2 準用同法第454 條第
    1 、2 項製作，僅記載當事人欄、主文、犯罪事實、證據名
    稱、應適用之法條，犯罪事實及證據部分並得引用檢察官起
    訴書之記載。
本案經檢察官李辛茹到庭執行職務。
中    華    民    國   100    年    7     月    27    日
                  刑事第二庭  法  官  羅貞元
以上正本證明與原本無異。
如不服本判決應於收受送達後10日內向本院提出上訴書狀，並應
敘述具體理由；其未敘述上訴理由者，應於上訴期間屆滿後20日
內向本院補提理由書(均須按他造當事人之人數附繕本)「切勿逕
送上級法院」。
中    華    民    國   100    年    7     月    27    日
                              書記官  陳虹
附錄罪論法條：
中華民國刑法第339條第1項
意圖為自己或第三人不法之所有，以詐術使人將本人或第三人之
物交付者，處 5 年以下有期徒刑、拘役或科或併科 1 千元以下
罰金。
附件：
臺灣基隆地方法院檢察署檢察官起訴書
                                    100年度偵緝字第178號
    被      告  陳誠標  男  59歲（民國○○年○月○日生）
                        住臺北市○○區○○路2段261巷61弄
                        5號2樓
                        （現於法務部矯正署彰化看守所羈押
                        中）
                        國民身分證統一編號：Ｚ000000000號
上列被告因詐欺案件，已經偵查終結，認應提起公訴，茲將犯罪
事實及證據並所犯法條分敘如下：
        犯罪事實
一、陳誠標前因詐欺案件，經臺灣宜蘭地方法院以93年訴緝字第
    20號判決處有期徒刑1年確定，並於民國94年10月18日縮刑
    期滿執行完畢，仍不知悔改，復意圖為自己不法之所有，於
    97年12月2日上午11時10分許，在基隆市○○路基隆市政府
    大門口，佯稱係某地檢署陳檢察官，可以用其檢察官之公權
    力來幫「臺北九如公寓大廈」社區住戶伸張正義，並可將該
    社區主任管理委員提報為流氓，使王嘉華陷於錯誤，遂請陳
    誠標至其基隆市安樂區○○○街62巷255號3樓居處詳談，並
    交付新臺幣（下同）3000元代辦郵電費及「臺北九如公寓大
    廈管理委員會」資料與陳誠標，陳誠標則告知其使用之行動
    電話門號為0000000000號。嗣王嘉華發覺有異，於同日下午
    某時，撥打電話與陳誠標聯絡，陳誠標乃於翌（3）日將上
    開「臺北九如公寓大廈管理委員會」資料寄還與王嘉華，王
    嘉華始知受騙，並報警處理。
二、案經基隆市警察局第四分局報告偵辦。
        證據並所犯法條
一、證據清單及待證事實：
┌──┬───────────┬────────────┐
│編號│證據名稱              │待證事實                │
├──┼───────────┼────────────┤
│ 1  │被告陳誠標於偵訊中之供│被告於上揭時、地詐騙被害│
│    │述                    │人王嘉華3000元，並將「臺│
│    │                      │北九如公寓大廈管理委員會│
│    │                      │」資料寄還與王嘉華之事實│
│    │                      │。                      │
├──┼───────────┼────────────┤
│ 2  │證人王嘉華於警詢及偵訊│全部犯罪事實。          │
│    │中之證述              │                        │
├──┼───────────┼────────────┤
│ 3  │遠傳電信之電話查詢資料│門號0000000000號行動電話│
│    │1紙                   │申登人係二類電信業者全虹│
│    │                      │企業股份有限公司事實。  │
├──┼───────────┼────────────┤
│ 4  │全虹企業股份有限公司98│門號0000000000號行動電話│
│    │年1月17日傳真函1紙    │之使用人為被告之事實。  │
├──┼───────────┼────────────┤
│ 5  │黃色信封1個           │被告於97年12月3日將上開 │
│    │                      │「臺北九如公寓大廈管理委│
│    │                      │員會」資料寄還與王嘉華之│
│    │                      │事實。                  │
└──┴───────────┴────────────┘
二、核被告所為，係犯刑法第339條第1項之詐欺罪嫌。被告曾受
    有期徒刑執行完畢，有本署刑案資料查註紀錄表在卷可參，
    其於5年內故意再犯本件有期徒刑以上之罪，為累犯，請依
    刑法第47條第1項規定加重其刑。
三、依刑事訴訟法第251條第1項提起公訴。
    此  致
臺灣基隆地方法院
中    華    民    國    100    年    6    月    16    日
                              檢  察  官  黃佳權
本件正本證明與原本無異
中    華    民    國   100    年    6     月    20    日
                              書  記  官  鍾向昱
附錄所犯法條：
中華民國刑法第339條（普通詐欺罪）
意圖為自己或第三人不法之所有，以詐術使人將本人或第三人之
物交付者，處5年以下有期徒刑、拘役或科或併科1千元以下罰金
。
以前項方法得財產上不法之利益或使第三人得之者，亦同。
前二項之未遂犯罰之。